【裁判字號】    99,簡上,80
【裁判日期】    990413
【裁判案由】    家庭暴力罪之傷害
【裁判全文】
臺灣臺北地方法院刑事判決              99年度簡上字第80號
公  訴  人  臺灣臺北地方法院檢察署檢察官
上  訴  人
即  被  告  甲○○
選任辯護人  劉淑琴律師
上列上訴人即被告因家庭暴力罪之傷害案件，不服本院民國99年
1 月18日所為99年度簡字第175 號第一審簡易判決（聲請簡易判
決處刑案號：98年度偵字第24700 號），提起上訴，本院合議庭
判決如下：
    主  文
上訴駁回。
甲○○緩刑貳年。
    事  實
一、甲○○與乙○○係夫妻，屬家庭暴力防治法第3條第1款之家
    庭成員關係。甲○○於民國98年6 月20日上午11時許，在臺
    北縣新店市○○路218 之1 號7 樓住處，因故與乙○○發生
    口角爭執，竟基於傷害之犯意，以雙手拉住乙○○之雙手前
    臂，阻止乙○○進入房間內，致乙○○因而受有四肢多處瘀
    傷及刮傷等傷害。
二、案經乙○○訴請臺灣臺北地方法院檢察署檢察官聲請簡易判
    決處刑。
    理  由
壹、證據能力部分：
    按被告以外之人於審判外之言詞或書面陳述，除法律有規定
    者外，不得作為證據，刑事訴訟法第159 條第1 項定有明文
    。但被告以外之人於審判外之陳述，雖不符前4 條之規定，
    而經當事人於審判程序同意做為證據，法院審酌該言詞陳述
    或書面陳述作成時之情況，認為適當者，亦得為證據。當事
    人、代理人或辯護人於法院調查證據時，知有刑事訴訟法第
    159 條第1 項不得為證據之情形，而未於言詞辯論終結前聲
    明異議者，視為有前項之同意，同法第159 條之5 亦規定甚
    明。經查，本院認定犯罪事實所憑之證據中，部分係屬傳聞
    證據，惟檢察官及被告與辯護人均未於本院言詞辯論終結前
    聲明異議，本院審酌該等言詞或書面陳述作成之情況，並無
    非出於任意性或不正取供，或違法或不當情事，且客觀上亦
    無不可信之情況，堪認為適當，依刑事訴訟法第159 條之5
    第2 項規定，均得作為證據。
貳、實體部分：
一、上開犯罪事實，業據被告甲○○於偵查中及本院審理時均坦
    承不諱，且經告訴人即被害人乙○○於警詢、偵查中證述明
    確（見臺灣臺北地方法院檢察署98年度偵字第24700 號偵查
    卷宗，下稱偵卷第8 頁至第10頁、第49頁至第50頁），並有
    臺北市立聯合醫院和平院區受理家庭暴力事件驗傷診斷書1
    紙（見偵卷第13頁）在卷可稽，足證被告任意性自白與事實
    相符，事證明確，犯行堪以認定，應予依法論科。
二、核被告所為，係犯刑法第277 條第1 項之傷害罪。原審依據
    刑事訴訟法第449 條第1 項前段、第3 項、第454 條第2 項
    ，刑法第277 條第1 項、第41條第1 項前段、刑法施行法第
    1 條之1 ，並審酌被告素行狀況、犯罪動機、目的、手段、
    與告訴人為夫妻關係、告訴人所受傷害尚輕，暨被告犯罪後
    態度良好等一切情狀，判處被告拘役20日，如易科罰金，以
    新臺幣1,000 元折算1 日，其認事用法均無不當，量刑亦為
    妥適，是被告提起上訴，非有理由，應予駁回。
三、惟按刑法第74條第1 項規定：「受2 年以下有期徒刑、拘役
    或罰金之宣告，而有下列情形之一，認以暫不執行為適當者
    ，得宣告2 年以上5 年以下之緩刑，其期間自裁判確定之日
    起算：一、未曾因故意犯罪受有期徒刑以上刑之宣告者。二
    、前因故意犯罪受有期徒刑以上刑之宣告，執行完畢或赦免
    後，5 年以內未曾因故意犯罪受有期徒刑以上刑之宣告者。
    」，查被告前並無任何犯罪紀錄之事實，有臺灣高等法院被
    告前案紀錄表1 紙在卷可稽（見本院卷第6 頁），素行良好
    ，並被告坦承本件犯行，已有悔意，且業已向財團法人中華
    民國佛教慈濟慈善事業基金會為公益捐款1 萬元之事實，有
    99年3 月31日捐款收據1 紙（見本院卷第23頁）在卷可稽，
    參酌上情及告訴人亦曾於99年1 月18日本院第一審為判決後
    ，即具狀欲撤回告訴，以表明不再追究之意，亦有告訴人99
    年1 月28日刑事撤回狀1 紙在卷可稽（見原審卷第16頁），
    是可認被告前開犯行僅係因一時氣憤衝動，始誤蹈法網，應
    無庸以刑之執行達到教化其反社會行為之目的，且本院信被
    告經此教訓當知所警惕，而無再犯之虞，本院因認對被告所
    宣告之刑，以暫不執行為適當，爰併予宣告緩刑如主文所示
    。
四、據上論斷，應依刑事訴訟法第455 條之1 第1 項、第3 項、
    第368 條，刑法第74條第1 項第1款，判決如主文。
本案經檢察官楊婉鈺到庭執行職務。
中    華    民    國    99    年    4    月    13    日
                  刑事第十七庭審判長法  官  劉煌基
                                    法  官  賴淑美
                                    法  官  葉力旗
上正本證明與原本無異。
本判決不得上訴。
                                    書記官  林碧華
中    華    民    國    99    年    4    月    13    日
附錄論罪科刑法條全文
中華民國刑法第277條
傷害人之身體或健康者，處3年以下有期徒刑、拘役或1千元以下
罰金。
犯前項之罪因而致人於死者，處無期徒刑或7年以上有期徒刑；
致重傷者，處3年以上10年以下有期徒刑。

司法院資訊處製作；財團法人民間司法改革基金會備份。
